【裁判字號】    98,非抗,60
【裁判日期】    980630
【裁判案由】    票款執行
【裁判全文】
臺灣高等法院民事裁定                  98年度非抗字第60號
再 抗 告  人  弘捷電路股份有限公司
兼法定代理人  甲○○
代   理   人  蔡慧玲    律師
上列再抗告人與相對人歐力士融資租賃 (中國)有限公司間因本
票裁定事件，對於中華民國98年4月17日臺灣臺北地方法院98年
度審抗字第75號裁定，提起再抗告，本院裁定如下：
    主  文
再抗告駁回。
再抗告費用由再抗告人連帶負擔。
    理  由
一、按對於抗告法院之裁定再為抗告，僅得以其適用法規顯有錯
    誤為理由，並經原法院之許可者為限；前項許可，以原裁定
    所涉及之法律見解具有原則上重要性者為限，非訟事件法第
    45條第3項、第4項分別定有明文。所謂適用法規顯有錯誤，
    係指原裁定違背法規或現存判例解釋而言，所謂法律見解具
    有原則上之重要性，係指所涉及之法律問題意義重大而有加
    以闡釋之必要者而言。
二、相對人於原法院聲請意旨略以：伊執有再抗告人等共同於民
    國 (下同)97 年6月11日簽發之本票3紙 (下稱系爭本票)，
    面額總計為新台幣 (下同)1,134 萬4,500元，付款地在臺灣
    歐力士股份有限公司營業所在地 (臺北市○○○路○段303號
    11樓)，利息按日息萬分之5計息，並免除作成拒絕證書，屆
    期提示後，竟全數未獲兌現，抗告人等尚欠伊1,134萬4,500
    元，為此聲請裁定就上開金額准許強制執行等語。原法院裁
    定系爭本票1,134萬4,500元及自98年2月20日起，按日息萬
    分之5計算之利息得為強制執行。再抗告人不服，以相對人
    未踐行付款之提示，不得行使追索權為由，提起抗告。抗告
    法院以：再抗告人就系爭本票之真正不爭執，原法院為形式
    審查後，認其已具備本票各項記載事項，屬有效之本票，乃
    裁定准許強制執行，核無不合。又系爭本票既載明免除作成
    拒絕證書，則相對人聲請裁定准予強制執行時，毋庸提出已
    為付款提示之證據，再抗告人並未就其所抗辯相對人未為付
    款之提示乙節舉證以實其說，而駁回再抗告人之抗告（下稱
    原裁定）。
三、再抗告意旨略以：原裁定認系爭本票已載明免除作成拒絕證
    書，相對人毋庸提出已為付款提示之證據，違反票據法第
    124條、第95條之規定，原法院裁定准許強制執行，適用法
    規顯有錯誤等語。爰求：廢棄第一、二審裁定。
四、按執票人向本票發票人行使追索權時，得聲請法院裁定後強
    制執行，票據法第123條定有明文。又按本票既載明免除作
    成拒絕證書，則執票人聲請裁定准予強制執行時，毋庸提出
    已為付款提示之證據。且本票執票人依票據法第123條規定
    向本票發票人行使追索權，聲請法院裁定准予強制執行，係
    屬非訟事件，對於此項聲請所為裁定，僅依非訟事件程序，
    就本票形式上之要件是否具備予以審查為已足。發票人如主
    張執票人未為提示，依票據法第124條準用同法第95條但書
    之規定，應由其負舉證之責（最高法院84年度臺抗字第22號
    裁定、72年度臺上字第598號判決意旨參照）。經查，系爭
    本票既載明免除作成拒絕證書，則相對人聲請裁定准予強制
    執行時，自毋庸提出已為付款提示之證據。再抗告人稱相對
    人未提示付款，惟未能舉證證明，即不足取。再抗告人以此
    為由，主張原裁定適用法規顯有錯誤云云，洵屬無據。是原
    裁定駁回再抗告人之抗告，於法並無違誤。再抗告意旨指摘
    原裁定適用法規顯有錯誤，求予廢棄，為無理由，應予駁回
    。
五、據上論結，本件再抗告為無理由，爰裁定如主文。
中    華    民    國    98    年    6    月    30    日
                    民事第十三庭
                        審判長法  官  黃騰耀
                              法  官  楊絮雲
                              法  官  陳姿岑
正本係照原本作成。
不得抗告。
中    華    民    國    98    年    7     月    3     日
                              書記官  黃慶霽


司法院資訊處製作；財團法人民間司法改革基金會備份。
